# 购买本公司发行的债权融资计划劣后级份额

提问人：sunsa99 时间：2019-12-23 08:05:08
求教陈班，公司在北金所发行的债权融资计划 10 亿，其中 9.5亿为银行购买的，剩余 5000 万，银行要求公司自己买。 5000 万本公司无需支付利息。那么是否应该直接将 9.5亿作为长期应付款处理呢？如果不对，求教应如何处理，感谢！

回答人：chenyiwei
合并报表层面应将该债权融资计划纳入合并报表范围，合并报表中只体现对外融资的 9.5 亿元。自持的 5000 万元份额（劣后级）列报为其他流动或非流动资产。